【裁判字號】    98,審簡上,86
【裁判日期】    980527
【裁判案由】    竊盜
【裁判全文】
臺灣士林地方法院刑事判決            98年度審簡上字第86號
上  訴  人
即  被  告  丙○○
上列上訴人即被告因竊盜案件，不服本院士林簡易庭民國98年1
月7 日97年度士簡字第1892號第一審刑事簡易判決（聲請簡易判
決處刑書案號：97年度偵字第15396 號），提起上訴，本院管轄
之第二審合議庭判決如下：
    主  文
原判決撤銷。
丙○○共同竊盜，處有期徒刑肆月，如易科罰金以新臺幣壹仟元
折算壹日。
    事  實
一、丙○○曾於民國97年間因竊盜案件，經臺灣臺北地方法院以
    97年度簡上字第244 號判決處有期徒刑3 月確定，甫於97年
    7 月4 日易科罰金執行完畢。竟仍不知悛悔，復與唐亭崴共
    同意圖為自己不法之所有，於97年9 月19日凌晨2 時49分許
    ，在臺北市○○區○○路22號地下1 樓「LAVA」PUB 店內，
    因丙○○在「LAVA」PUB 舞池拾獲乙○○之置物櫃鑰匙乙把
    ，丙○○遂與唐亭崴商議，由唐亭崴佯裝醉客蹲座在乙○○
    置放皮包之置物櫃旁，趁四下無人之際，由唐亭崴以鑰匙開
    啟置物櫃，徒手竊取該置物櫃內乙○○所有黑色側背包1 個
    （內有PORTER牌之PHSPG92 手機1 支價值約新臺幣（以下同
    ）1 萬2, 000元、純銀手錶1 支價值2 萬元、中華郵局帳號
    00000000000000存摺乙本、印章1 顆價值8000元）；莊若均
    所有之PORTER牌黑色小皮夾乙個（內有NOKIA 牌手機乙支價
    值約6,000 元，身分證、駕照、健保卡、中華郵政金融卡1
    張、現金2,000 元）；以及鄭丞淇所有之皮包1 個（內有現
    金1500元及MP3 播放器1 個），丙○○則在一旁把風，得手
    後，丙○○、唐亭崴隨即步出店外往松仁路南往北方向逃逸
    ，嗣為警持搜索票循線查獲。
二、案經臺北市政府警察局信義分局移送臺灣士林地方法院檢察
    署檢察官偵查後聲請簡易判決處刑。
    理  由
一、前揭犯罪事實，業據上訴人丙○○於警詢時、偵查中及本院
    準備程序和審理時均供認不諱，核與同案被告唐亭崴於警詢
    、偵查中之供述及被害人即證人乙○○、莊若均於警詢時、
    偵查中指訴情節相符，復有贓物認領保管單領據1 紙、行竊
    現場監視錄影光碟1 張及翻拍照片6 張、採證即贓物照片6
    張均在卷可資佐證，足徵上訴人自白與事實相符。本件事證
    明確，上訴人犯行堪以認定。
二、核上訴人所為，係犯刑法第320 條第1 項之竊盜罪。被告所
    為上開犯行，與同案被告唐亭崴有犯意聯絡及行為分擔，成
    立共同正犯。原審量處被告有期徒刑6 月，並諭知易科罰金
    以新臺幣2000元折算1 日之標準，固非無見。惟按刑事審判
    之量刑，在於實現刑罰權之分配的正義，故法院對有罪之被
    告科刑，應符合罪刑相當之原則，使罰當其罪，以契合人民
    之法律感情，此所以刑法第57條明定科刑時應審酌一切情狀
    ，尤應注意該條所列各款事項，以為科刑輕重之標準。查被
    告於97年11月27日已與被害人乙○○成立和解，有當事人兩
    造和解書一紙附卷可稽（見甲○97年偵字第15396 號卷第93
    頁），且於98年3 月9 日並在本院簡易庭調解室試行調解成
    立，嗣後被告亦已依約給付部分賠償金，有該調解筆錄影本
    及匯款收據影本各1 紙均在卷可查，且本件竊盜所失及所得
    之財物價值非鉅，被告犯後又始終坦承犯行，犯後態度甚佳
    ，原審均未及審酌，遽以判處徒刑6 月，且易科之標準亦較
    本院其他刑事判決為高，量刑稍嫌過重，尚難認符合罪刑相
    當之原則，容有未洽。上訴人上訴意旨指摘原判決量刑過重
    ，未及斟酌雙方已達成和解，非無理由，自應由本院予以撤
    銷改判。爰審酌上訴人已與告訴人達成和解，並於98年5 月
    19日已依約賠償至第二期，及其工作情形、生活情況、犯罪
    動機、犯罪所生之損害，與犯罪後供認犯行之態度等一切情
    狀，量處如主文所示之刑，並諭知易科罰金以1000元折算1
    日之折算標準，以示懲儆。
三、據上論斷，應依刑事訴訟法第455 條之1 第1 項、第3 項、
    第369 條第1 項前段、第364 條、第299 條第1 項前段，刑
    法第28條、第320 條第1 項、第41條第1 項前段，刑法施行
    法第1 條之1 ，判決如主文。
四、本案經檢察官游儒倡到庭執行職務。
中    華    民    國    98    年     5    月    27    日
                刑事第一庭審判長法  官  洪英花
                                法  官  雷雯華
                                法  官  王沛雷
以上正本證明與原本無異。
本件不得上訴。
                                書記官  吳尚文
中    華    民    國    98    年     5    月    27    日
附錄論罪科刑法條：
中華民國刑法第320條第1項（普通竊盜罪）
意圖為自己或第三人不法之所有，而竊取他人之動產者，為竊盜
罪，處5年以下有期徒刑、拘役或500元以下罰金。


司法院資訊處製作；財團法人民間司法改革基金會備份。
